臺灣宜蘭地方法院刑事判決　　　　　　　　　　　　九十三年度交易字第一０一號
　　公　訴　人　臺灣宜蘭地方法院檢察署檢察官
　　被　　　告　乙○○　男　二.
右列被告因過失傷害等案件，經檢察官聲請簡易判決處刑（九十三年偵字第二八三七
號），本院羅東簡易庭認為不宜以簡易判決處刑，移送本院審理，被告就被訴事實為
有罪之陳述，本院裁定改用簡式審判程序判決如左：
    主  文
乙○○服用酒類，不能安全駕駛動力交通工具而駕駛，處拘役參拾日，如易科罰金，
以參佰元折算壹日。
其餘被訴過失傷害部分，公訴不受理。
    事  實
一、乙○○於民國九十三年七月二十二日凌晨二時許，在宜蘭縣羅東鎮○○路某小吃
　　店飲用啤酒三瓶，迄同日凌晨四時許，其因飲用酒類過量，顯已不能安全駕駛動
　　力交通工具，詎仍於酒後騎乘車牌號碼Ｊ七六─三五二號重型機車，嗣於同日凌
    晨四時五十分許，騎乘該車搭載吳靜怡沿宜蘭縣羅東鎮○○路由公正路往羅東運
    動公園方向行駛，行至宜蘭縣羅東鎮○○路與愛國路交岔路口處時，其本應注意
　  汽車駕駛人飲酒後其吐氣所含酒精成分超過每公升○‧二五毫克以上者，不得駕
    車，且夜間行駛時應使用燈光，又慢行車行駛至交岔路口，應減速慢行，看清左
    右確無來車並在不妨礙汽車通行之情況下迅速通過，而依當時狀況雖為夜間，然
    天候晴、夜間有照明，柏油路面乾燥無缺陷及障礙物、視距良好，依其智識或能
    力均無不能注意之情事，竟疏未開啟大燈及減速慢行並看清左右確無來車，而以
    前車頭及前擋泥板撞及由甲○○所騎乘，沿宜蘭縣羅東鎮○○路左轉公正路方向
    行駛，車牌號碼ＧＸＪ─二二○號之重型機車左後方，造成甲○○當場人車倒地
    而受有左外踝骨折、左足壓輾傷及左足傷口感染等傷害（過失傷害部分業據甲○
    ○撤回告訴，容後詳述）。嗣經路人報警處理，而員警至醫院調查時，乙○○當
    場表示為肇事者，經抽血檢驗其酒精濃度每公升一九八毫克（ＭＧ／ＤＬ），換
    算每公升呼氣酒精濃度為每公升零點九九毫克。
二、案經宜蘭縣警察局羅東分局報告臺灣宜蘭地方法院檢察署檢察官偵查起訴。
    理  由
壹、有罪部分：
一、訊據被告乙○○對於右揭時地酒後騎車，不能安全駕駛，以致撞擊他人而肇事一
    節，業於本院調查、審理中供承不諱，核與告訴人甲○○於警詢、偵查中指訴情
    節相符，並經證人吳靜怡於警詢中結證屬實。而被告於肇事後經警檢測其血液酒
    精濃度測試值達為每公升一九八毫克，有羅東聖母醫院檢驗科藥物濃度檢驗報告
    一紙可憑，換算呼氣酒精濃度達每公升零點九九毫克，已遠逾道路交通安全第一
    百十四條第二款規定之不得駕車之零點二五毫克甚多。是被告當時顯因酒後駕車
    ，注意及反應能力已嚴重減耗，而未達於一般正常駕駛人應有之注意及反應能力
    ，且自我約制能力減弱，致未減速慢行、看清左右來車及開啟大燈，而與告訴人
    甲○○發生碰撞，被告顯已達到不能安全駕駛動力交通工具之程度甚明。是本件
    事證明確，被告犯行洵堪認定，應予依法論科。
二、核被告乙○○所為，係犯刑法第一百八十五條之三服用酒類不能安全駕駛動力交
    通工具而駕駛罪。爰審酌被告犯罪之動機、目的、酒後駕車肇事所生交通安全危
    害，犯罪後坦承犯行，態度尚稱良好等一切情狀，量處如主文所示之刑，並諭知
    易科罰金之折算標準，以資懲儆。
貳、不受理部分：
一、公訴意旨另以：被告乙○○於前揭時地酒後騎乘車牌號碼Ｊ七六─三五二號重型
    機車，搭載吳靜怡沿宜蘭縣羅東鎮○○路由公正路往羅東運動公園方向行駛，行
    經宜蘭縣羅東鎮○○路與愛國路交岔路口處時，疏未注意開啟大燈、減速慢行及
    看清左右確無來車，而以前車頭及前擋泥板撞擊由甲○○所騎乘，沿宜蘭縣羅東
    鎮○○路左轉公正路方向行駛，車牌號碼ＧＸＪ─二二○號之重型機車左後方，
    造成甲○○當場人車倒地而受有左外踝骨折、左足壓輾傷及左足傷口感染等傷害
    ，因認被告此部分涉有刑法第二百八十四條第一項前段之過失傷害罪嫌。
二、按告訴乃論之罪，告訴人於第一審辯論終結前得撤回其告訴，又告訴經撤回者，
    應諭知不受理之判決，刑事訴訟法第二百三十八條第一項、第三百零三條第三款
    分別定有明文。經查，被告所涉此部分過失傷害犯行，起訴書認係觸犯刑法第二
    百八十四條第一項前段之罪，依同法第二百八十七條前段之規定，須告訴乃論。
    茲據告訴人甲○○具狀撤回其告訴，有撤回告訴狀一紙在卷可憑，揆諸前揭說明
    ，自應諭知不受理之判決。
據上論斷，應依刑事訴訟法第四百五十二條、第二百九十九條第一項前段、第三百零
三條第三款，刑法第一百八十五條之三、第四十一條第一項前段，罰金罰鍰提高標準
條例第二條，判決如主文。
本案經檢察官劉憲英到庭執行職務。
中      華      民      國      九十三    年    十一    月    十八      日
                              臺灣宜蘭地方法院交通法庭
                                  法  官  郭  顏  毓
右正本證明與原本無異。
如不服本判決，應於送達後十日內，向本院提出上訴狀（應附繕本）。
                                  書記官  莊  淑  茹
中      華      民      國      九十三    年    十一    月    二十      日
附錄本案論罪科刑法條全文：
刑法第一百八十五條之三：
服用毒品、麻醉藥品、酒類或其他相類之物，不能安全駕駛動力交通工具而駕駛者，
處一年以下有期徒刑、拘役或三萬元以下罰金。
年以下有期徒刑、拘役或五百元以下罰金。
